---
title: ""
output: pdf_document
editor_options: 
  chunk_output_type: console
---

\pagenumbering{gobble} 

```{r setup, include=FALSE}
# Sys.setenv(RSTUDIO_PANDOC="/usr/lib/rstudio/bin/pandoc")
knitr::opts_chunk$set(echo = TRUE)
setwd("/home/pierre/Documents/Courses/project_serie_temporelles/time_series_project/R_scripts/")
```


```{r fig.height=5, fig.width=7, message=FALSE, warning=TRUE, include=FALSE}

library(bsts)


library(TSA)
library(dynlm)
library(lmtest)
library(forecast)
library(ggplot2)
library(reshape2)
library(zoo)
data(iclaims)
```

La chronique des demandes de droit au chômage et les chronique des recherches Google suivent le même comportement. 
Nous pouvons essayer d'adopter ue approche fréquentiste et essayer de modéliser la serie  `iclaimsNSA ` par un modèle ARIMA avec une régression linéaire sur les recherches Google `unemployment.office`,`idaho unemployment`, et `filing.unemployment`. 
Un tel modèle s'écrit 

$$(1-B)^{d} X_{t}=(1-B)^{d} f(t)+\frac{\Theta(B)}{\Phi(B)} \varepsilon_{t}$$

On peut voir cela comme une approche fréquentiste par rapport à la méthode précédente.

```{r eval=TRUE, echo=TRUE, fig.height=5, fig.width=7, message=FALSE}
data(iclaims)
Y <- initial.claims
Plot <- cbind.data.frame(
  as.numeric(initial.claims$iclaimsNSA),
  as.numeric(initial.claims$idaho.unemployment),
  as.numeric(initial.claims$unemployment.office),
  as.numeric(initial.claims$filing.unemployment),
  as.Date(time(initial.claims)))  

names(Plot) <- c("iclaimsNSA", "idaho.unemployment","unemployment.office",
                 "filing.unemployment","Date")
ggplot(data=Plot, aes(x=Date)) +
  geom_line(aes(y=iclaimsNSA, colour = "iclaimsNSA"), size=1.5,linetype = "solid") +
  geom_line(aes(y=idaho.unemployment, colour = "idaho.unemployment"),
            size=1.2,linetype = "blank")  +
  geom_line(aes(y=unemployment.office, colour = "unemployment.office"),
            size=1.2,linetype = "dotted") +
  geom_line(aes(y=filing.unemployment, colour = "filing.unemployment"), 
            size=1.2,linetype = "dashed") 


# corrélogramme de la serie
tsdisplay(initial.claims$iclaimsNSA,lag.max = 60)
# corrélogramme de la serie différenciée
tsdisplay(diff(initial.claims$iclaimsNSA),lag.max = 60)

# le kurtosis et supérieur à 3
kurtosis(diff(initial.claims$iclaimsNSA))
# le test de box_Pierre nous permet de rejeter l'hypothèse d'un bruit blanc gaussien
Box.test(initial.claims$iclaimsNSA)
hist(initial.claims$iclaimsNSA, freq = F)
```

Ainsi nous ne ne pouvons pas appliquer ce modèle sur cette chronique.
Nous pourrions par ailleur essayer d'appliquer un modèle de regression multiple classique, mais les residus ne composent pas alors un bruit blanc, ce qui montre l'utilité de l'approche bayésienne.

```{r eval=FALSE, fig.height=5, fig.width=7, message=FALSE, include=FALSE}
# linear_model <- lm(iclaimsNSA~.,data=initial.claims)
# coeftest(linear_model)
# 
# linear_model <- lm(iclaimsNSA~michigan.unemployment + idaho.unemployment + new.jersey.unemployment  ,data=initial.claims)
# coeftest(linear_model)
# summary(linear_model)
# hist(linear_model$residuals,freq=F,nclass=20)
# qqnorm(linear_model$residuals)
# qqline(linear_model$residuals)
# 
# tsdisplay(linear_model$residuals)
# summary(linear_model)
# residuals(linear_model)
# 
# plot(cumsum(predict(linear_model)))
# line(initial.claims$iclaimsNSA)
# plot(predict(linear_model))

```

